【裁判字號】    90,交上易,2446
【裁判日期】    901224
【裁判案由】    公共危險等
【裁判全文】
臺灣高等法院臺中分院刑事判決          民國九十年度交上易字第二四四六號
    上  訴  人
    即  被  告  乙○○
右上訴人因公共危險等案件，不服臺灣臺中地方法院中華民國九十年八月二十日第一
審依通常程序判決（民國九十年度交易字第五九一號，聲請簡易判決處刑案號：臺灣
臺中地方法院檢察署民國九十年度偵字第一二六八五號），提起上訴，本院判決如左
：
    主    文
上訴駁回。
    事    實
一、乙○○曾於民國（下同）八十九年間，因犯竊盜罪，經本院判處有期徒刑九月確
    定，於八十九年十二月十三日執行完畢，詎猶不知悔改，明知飲酒後駕駛動力交
    通工具之操控能力降低而無法為安全之駕駛，卻於九十年七月十六日凌晨零時許
    起至一時許止，在台中市○○路錢櫃ＫＴＶ飲用自製補藥酒二杯後，致有駕駛判
    斷力欠佳、語無倫次、注意力無法集中等情形而達不能為安全駕駛之程度後，仍
    駕駛車號ＵＱ—二二○八號自用小客車，沿台中市西屯區市○○○路由文心路往
    台中市區方向行駛。於同日凌晨一時二十二分許，途經台中市西屯區市○○○路
    與惠民路口時，為值勤員警攔檢，並由警員甲○○施作酒精濃度測試，經當場測
    試乙○○吐氣所含酒精濃度為每公升○‧五○毫克。詎乙○○於施作酒精測試後
    ，竟另基於妨害公務之犯意，於警員甲○○依法執行職務時，當場對警員甲○○
    辱罵：「幹你娘雞巴」等穢語數句，而侮辱依法執行職務之警員甲○○。
二、案經臺中市警察局移送檢察官偵查起訴。
    理    由
一、訊據上訴人即被告乙○○（以下稱被告）坦承於右開時地對於警員甲○○依法執
    行職務時，當場辱罵警員甲○○之犯行，惟否認有酒後不能駕駛動力交通工具之
    犯行，辯稱：渠係前一天中午喝一小杯鹿茸酒而已，還能安全駕駛車輛等語。惟
    查被告於檢察官偵查中供認係九十年七月十六日凌晨零時至一時間，喝自製藥酒
    二杯等語在卷，而右揭時地駕車為值勤員警攔檢，並由警員甲○○施作酒精濃度
    測試，經當場測試吐氣所含酒精濃度為每公升○‧五○毫克，並有判斷力欠佳、
    語無倫次、注意力無法集中等情形而達不能為安全駕駛之程度，此已据証人即員
    警甲○○於原審到庭証述甚詳在卷。並有測試觀察表、酒精測試紀錄表、舉發違
    反道路交通管理事件通知單各乙紙附卷足佐。按刑法第一百八十五條之三之罪，
    係屬危險犯，只要達不能安全駕駛動力交通工具之程度而仍駕駛者，即足成立，
    並不以呼氣所含酒精濃度達每公升○‧五五毫克或血液中酒精濃度達○‧一一％
    以上為唯一標準，如輔以其他客觀事實得作為「不能安全駕駛」之判斷時，亦應
    依刑法第一百八十五條之三之規定移送法辦，處以刑罰（參考臺灣高等法院6.
    9.院賓文廉字第七○五八號函檢送法務部召開研商訂定刑法第一百八十五條之三
    「服用毒品、麻醉藥品、酒類或其他相類之物不能安全駕駛交通工具之認定標準
    會議結論）。被告酒後駕車既有上開之客觀情形，其不能安全駕駛動力交通工具
    ，已可以認定，所辯其尚能安全駕駛，要屬卸責之詞，不足採信。至被告坦承當
    場辱罵依法執行職務值勤員警部分，核與証人甲○○到庭証述情節相符，其犯行
    均堪以認定。證人周玉惠在本院審理中證稱：伊聽說被告係前一天中午喝酒，晚
    上沒有喝酒等語，係護被告之詞，不足採取。
二、核被告所為，係犯刑法第一百八十五條之三之公共危險罪及第一百四十條第一項
    之妨害公務罪。其所犯上開二罪間，犯意各別，罪名亦殊，應分論併罰。又被告
    曾於八十九年間，因犯竊盜罪，經本院判處有期徒刑九月確定，於八十九年十二
    月十三日執行完畢，此有臺灣台中地方法院檢察署刑案資料查註紀錄表在卷可稽
    ，其於五年內再犯本件有期徒刑以上之罪，為累犯，依法加重其刑。原審法院審
    酌被告酒後駕車危害公共安全，惟實際上尚未造成損害，及對值勤員警當場辱罵
    ，所犯情節尚非重大，犯後態度良好等一切情狀，適用刑事訴訟法第四百五十二
    條，第二百九十九條第一項前段，刑法第一百八十五條之三、第一百四十條第一
    項、第四十七條、第四十一條第一項、第五十一條第六款、罰金罰鍰提高標準條
    例第一條前段、第二條之規定，判決被告服用酒類不能安全駕駛動力交通工具而
    駕駛罪，累犯，量處拘役伍拾日，如易科罰金以佰元折算壹日；又於公務員依
    法執行職務時當場侮辱罪，累犯，量處拘役伍拾日，如易科罰金以佰元折算壹
    日。並定其應執行拘役玖拾日，如易科罰金以佰元折算壹日。認事用法，均無
    不合，量刑亦均屬適當，被告上訴意旨：渠當天駕自用小客車，精神很清醒，並
    沒有判斷欠佳、語無倫次，注意力無法集中的情形，是警員欄檢態度很惡劣等語
    ，經詳核卷內前開資料，非有理由，應予駁回。
三、據上論結：應依刑事訴訟法第三百六十八條，判決如主文。
本案經檢察官蔡振修到庭執行職務。
中      華      民      國     九十      年     十二      月   二十四   日
                                 臺灣高等法院臺中分院刑事第一庭
                                       審判長法  官  陳  紀  綱
                                             法  官  蕭  錦  鍾
                                             法  官  方  艤  駐
右正本證明與原本無異。
不得上訴。
                                             書記官  陳  麗  玉
中      華      民      國     九十      年     十二      月   二十五   日
附錄論罪科刑法條：
刑法第一百八十五條之三：服用毒品、麻醉藥品、酒類或其他相類之物，不能安全駕
駛動力交通工具而駕駛者，處一年以下有期徒刑、拘役或三萬元以下罰金。
刑法第一百四十條
於公務員依法執行職務時，當場侮辱，或對於其依法執行之職務公然侮辱者，處六月
以下有期徒刑、拘役或一百元以下罰金。
                                                                        Ｉ


司法院資訊處製作；財團法人民間司法改革基金會備份。
